# 原本作为可供出售金融资产的产品被管理公司合并后的递延所得税处理

提问人：kilah1987 时间：2019-01-08 14:10:25
陈老师，请问作为一家管理公司合并了原本作为可供出售金融资产的产品，那原本计提的 DTA 是进其他综合收益的，那现在被合并了，是否需要将DTA 从其他综合收益转出到投资收益呢？

回答人：chenyiwei
取得控制权时，应视同处置原先的可供出售金融资产，将累计的其他综合收益转入投资收益。相应地，DTA/DTL的对应科目变为所得税费用，应从其他综合收益转入所得税费用。

提问人：kilah1987 时间：2019-01-09 18:40:19
那这是要交税吗？但实质上公司并没有卖掉这个产品，税务上也要视同卖出这个产品吗？

回答人：chenyiwei
税务上因为没有真实进行处置，所以应不立即发生纳税义务，这也就是会计上确认递延所得税负债的前提。否则，如果立即要纳税，就应当确认应交税费了。